

PERFIL

Soy un joven de 23 años recién egresado de Ingeniería Industrial, poseo conocimiento en el área de dirección y gestión de proyectos, planeación y logística, finanzas, mejora de procesos y análisis de datos.

Mi objetivo es aportar mis habilidades, mi conocimiento y mis servicios dentro de la organización con el fin de adquirir experiencia y aumentar mi aprendizaje para superarme en el ámbito profesional y personal.

IDIOMAS

Español Inglés Catalán

SOFTWARES

Word
Excel
Power Point
Minitab
Bizagi Process Modeler
Solid Edge
AutoCAD
FlexSim
Proteus
LogixPro
FluidSIM
Canva
Gantter

CONTACTO

TELÉFONO CELULAR: 55 3457 9185

CORREO ELECTRÓNICO: julioezequiel.98@gmail.com

JULIO EZEQUIEL CHONG MIRANDA

Ingeniero Industrial

EDUCACIÓN

Escuela Nacional Preparatoria No. 9 "Pedro de Alba"

2014 - 2015

Técnico Auxiliar en Dibujo Arquitectónico

Centro Cultural Universitario Tlatelolco

junio – julio 2017

Curso: Procesos curatoriales, museográficos y memoria

Centro de Ingeniería Avanzada (CIA), Facultad de Ingeniería, UNAM

junio - julio 2019

Curso: Opciones, Futuros y Finanzas Corporativas

Facultad de Ingeniería, UNAM

agosto 2016 - septiembre 2021

Ingeniería Industrial - Gestión de la Cadena de suministros

Facultad de Ingeniería, UNAM

noviembre 2021 - actualidad

Diplomado en Logística y Operaciones

EXPERIENCIA LABORAL

Bendito Color, S.A. de C.V. obrero y diseñador

julio 2015 – agosto 2016

Elaboré productos de diseño como muebles y artículos de decoración, además de diseñar algunos de estos.

Manolito el Torero Artesanal, S.A. de C.V. asesor

octubre 2018 – enero 2019

Realicé un estudio del trabajo para mejorar la productividad, eficientizar la materia prima y mejorar las condiciones del ambiente laboral.

Comercializadora Portimex, S.A. de C.V. empleado de logística

junio 2019 - enero 2020

Operé las bases de datos, elaboré rutas para los vendedores y mantenía contacto con clientes y posibles clientes.

Productos Adex, S.A. de C.V. prácticas profesionales

febrero 2021 – agosto 2021

Actualicé los tiempos estándar de los procesos para crear una herramienta que ayuda en la toma de decisiones sobre la producción.

APTITUDES

Empatía

Trabajo en equipo

Iniciativa, responsabilidad y compromiso

Liderazgo